【裁判字號】    96,交簡上,70
【裁判日期】    970110
【裁判案由】    公共危險
【裁判全文】
台灣屏東地方法院刑事判決      96年度交簡上字第70號
公  訴  人  臺灣屏東地方法院檢察署檢察官
上  訴  人即
被      告  甲○○
上列上訴人即被告因公共危險案件，不服台灣屏東地方法院96年
度交簡字第479 號中華民國96年8 月31日第一審簡易判決（聲請
簡易判決處刑案號96年度偵字第4680號），提起上訴，本院管轄
之第二審合議庭判決如下：
    主  文
上訴駁回。
    事  實  及  理  由
一、本院認定被告之犯罪事實、證據及應適用之法條，與檢察官
    聲請簡易判決處刑書之記載相同，茲引用之（如附件）。又
    被告雖於警詢中辯稱，其飲用酒類並不影響駕駛能力等語，
    惟被告於為警查獲後，有講話反覆、不清楚、無法做出平衡
    動作、無法完成沿直線行走之測試等情，業經證人即查獲之
    警員丙○○到庭結證屬實，故其因服用酒類致使其安全駕駛
    動力交通工具之能力衰退甚明，被告辯稱飲酒並不影響其駕
    駛能力云云，顯非可採。事證明確，被告服用酒類，不能安
    全駕駛動力交通工具而駕駛之犯行，洵堪認定。
二、查汽車係以汽油內燃機為動力，並以行駛公共道路為主要功
    能之車輛，為刑法第185 條之3 規定之動力交通工具。核被
    告所為，係犯刑法第185 條之3 服用酒類致不能安全駕駛動
    力交通工具而駕駛之公共危險罪。原審審酌被告前曾因酒醉
    駕車案件，經法院判處有期徒刑3 月後，甫於90年6 月15日
    執行完畢，卻又再犯本案，顯未自前案之處罰中得到教訓，
    本次量刑自不宜過輕、本案中為警測得之酒精濃度高達0.87
    mg/l，於為警查獲後已有言語不清、無法做出平衡動作等情
    形，酒醉程度非輕，注意力減低，竟仍駕駛需要高度平衡能
    力之機車，顯已有高度之危險性；又政府各相關機關業就酒
    醉駕車之危害性於各媒體強力宣導，為時甚久，被告應對於
    該項誡命知之甚詳，猶不知警惕等一切情狀，依刑事訴訟法
    第449 條第1 項前段、第454 條第2 項，刑法第185 條之3
    、第41條第1 項前段，刑法施行法第1 條之1 之規定，逕以
    簡易判決處有期徒刑６月，並諭知易科罰金之折算標準，其
    認事用法，均無不合，量刑亦屬妥適。被告上訴意旨空言指
    摘原審判決不當，顯無理由，應予駁回。
三、被告上訴意旨另以：被告現無固定職業、家境清寒，又須扶
    養與同居人之非婚生子女，５年內未曾受有期徒刑之宣告，
    請求給予緩刑云云。經查被告既已有酒醉駕車之紀錄，仍不
    知悔改再犯本罪，若僅以經濟困難即可獲得緩刑宣告，與公
    共危險罪所保護之社會法益相比，顯不相當；次查被告既曾
    受酒醉駕車之刑罰，對遵守法令之重要性及酒後駕車對公共
    交通安全所隱存之危險性，自應有高於常人之認識及注意能
    力，竟心存僥倖，貿然酒後駕車，其行並無可憫之處；再若
    認只要被告上訴，一律均可獲得緩刑宣告，無須衡量前述各
    種犯罪情狀，則不啻鼓勵投機，致公眾法益之保障無法獲得
    預防之效果，為達刑法之懲罰性及教化目的，本院基此爰不
    為緩刑之宣告，併此敘明。
據上論斷，應依刑事訴訟法第455 條之1 第1 項、第3 項、第36
8 條，判決如主文。
本案經檢察官乙○○到庭執行職務。
中    華    民      國      97    年   1    月   10   日
                    刑事第五庭
                              審判長法  官  石家禎
                                    法  官  李宜娟
                                    法  官  林家聖
右正本證明與原本無異。
不得上訴
中    華    民      國      97    年   1    月   10   日
                                    書記官  林鴻仁


司法院資訊處製作；財團法人民間司法改革基金會備份。
